【裁判字號】    89,易,1373
【裁判日期】    890724
【裁判案由】    傷害
【裁判全文】
臺灣臺中地方法院刑事判決                        八十九年度易字第一三七三號
    公  訴  人  臺灣臺中地方法院檢察署檢察官
    被      告  乙○○
右列被告因傷害案件，經檢察官提起公訴（八十九年度偵字第四二五三號），本院判
決如左：
    主  文
乙○○共同傷害人之身體，處罰金肆仟元，如易服勞役，以參佰元折算壹日。
    事  實
一、乙○○於民國八十七年十一月三十日二十一時三十分許，在臺中市○○路○段一
    一三號其所經營之海產店內，因甲○○（已於八十八年十一月間死亡）酒後鬧事
    ，竟與綽號「阿茂」年籍、姓名均不詳之成年男子，基於共同傷害之犯意，徒手
    毆打甲○○，致甲○○受有鼻骨骨折、上唇部裂傷，前胸部、右膝部、左膝部等
    處擦傷，以及左肘部多處瘀傷之傷害。
二、案經甲○○訴由臺中市警察局第三分局報請臺灣臺中地方法院檢察署檢察官偵查
    起訴。
    理  由
一、訊據被告乙○○固坦承確有於上開時、地與甲○○發生爭執之事實不諱，惟仍矢
    口否認有何傷害之犯行，辯稱：當時甲○○在伊店內喝醉酒，要打電話，向伊借
    零錢，第一次伊借給他，第二次跟他說沒零錢，然後就向伊姊借電話，伊姊答以
    店內沒有電話，甲○○就說三天內要伊關店，並拿酒瓶要打伊姊，伊將酒瓶搶下
    ，他便用拳頭打伊，伊流鼻血即進入店內云云。惟查：右揭傷害事實已據告訴人
    甲○○於警訊中指訴歷歷，並有診斷證明書在卷佐證。復參以被告坦承案發當日
    雙方確有換零錢及借用電話之爭執，告訴人在借用電話前並未受傷等語，衡情告
    訴人指訴其所受之傷害係因與被告換零錢及借用電話之爭執所致，至為可能。而
    被告於警、偵訊時均一再指訴告訴人酒後鬧事，砸壞其店內招牌等語，並提出照
    片五張為證，此部份指訴雖為告訴人於警訊時否認，然參諸前述換零錢及借用電
    話之爭執，及被告與告訴人於警訊時均供承雙方確曾接洽欲談和解之情，可知被
    告亦受有侵害，應有某種程度之可信性。其既如此，則被告在面對如此挑釁時，
    竟僅是隱忍不加以反制，遭攻擊後即進入屋內，未再瞭解後情，誠與常情有違。
    再者，被告於警訊時亦坦承因毆打一事，告訴人曾要求伊賠償新臺幣二十萬元等
    語（見偵查卷第三十五頁背面），告訴人亦坦承有約定相談之情，雖二人就何人
    主動邀約談和解之供詞互有出入，然被告既願承認告訴人有索賠之不利於己之供
    述，其此部份所言即屬可信，從而足認被告確有傷害之行為，否則告訴人何以會
    向被告索賠？由此更見被告所辯顯係事後避重就輕之詞，不足採信。本件事証明
    確，被告犯行足以認定。
二、核被告所為，係犯刑法第二百七十七條第一項之傷害罪。被告與綽號「阿茂」年
    籍、姓名均不詳之成年男子間，對於犯罪之實施，有犯意之聯絡，行為之分擔，
    均為共同正犯。爰審酌被告前無犯罪紀錄之品行、因告訴人酒後鬧事，為維持現
    場秩序之犯罪動機，其其犯罪目的、手段、告訴人受傷害程度非鉅及被告犯罪後
    之態度等一切情狀，量處如主文所示之刑，並諭知易服勞役之折算標準，以示懲
    儆。
據上論斷，應依刑事訴訟法第二百九十九條第一項前段，刑法第二十八條、第二百七
十七條第一項、第四十二條第二項，罰金罰鍰提高標準條例第一條前段、第二條，判
決如主文。
中      華      民      國    八十九    年      七      月    二十四    日
                                 臺灣臺中地方法院刑事第七庭
                                     法  官    劉  錫  賢
右正本證明與原本無異
如不服本判決，應於判決送達後十日內向本院提出上訴狀，上訴於臺灣高等法院臺中
分院( 須附繕本 )。
                                     書記官
中      華      民      國    八十九    年      七      月    二十五    日
附錄條文：
刑法第二百七十七條第一項：傷害人之身體或健康者，處三年以下有期徒刑、拘役或
一千元以下罰金。


司法院資訊處製作；財團法人民間司法改革基金會備份。
